【裁判字號】    99,易,831
【裁判日期】    990615
【裁判案由】    竊盜
【裁判全文】
臺灣高雄地方法院刑事判決               99年度易字第831號
公  訴  人  臺灣高雄地方法院檢察署檢察官
被      告  乙○○
上列被告因竊盜案件，經檢察官提起公訴（99年度偵字第12328
號），嗣被告於本院準備程序進行中，就被訴事實為有罪之陳述
，經告知簡式審判程序之旨，並聽取檢察官及被告之意見後，本
院裁定改依簡式審判程序審理，並判決如下：
    主  文
乙○○犯竊盜罪，累犯，處有期徒刑參月，如易科罰金，以新臺
幣壹仟元折算壹日，扣案短柄鑰匙貳支，沒收之；又犯竊盜罪，
累犯，處有期徒刑參月，如易科罰金，以新臺幣壹仟元折算壹日
，扣案短柄鑰匙貳支，沒收之；又犯竊盜罪，累犯，處有期徒刑
參月，如易科罰金，以新臺幣壹仟元折算壹日，扣案短柄鑰匙貳
支，沒收之。應執行有期徒刑柒月，如易科罰金，以新臺幣壹仟
元折算壹日，扣案短柄鑰匙貳支，沒收之。
    犯 罪 事 實
一、乙○○前於民國91年間，因妨害風化罪，經本院以91年度簡
    字第257號判決處有期徒刑5月確定，後經減刑為有期徒刑2
    月15日確定（下稱編號1 之刑）；復因竊盜經本院以91年度
    易字第4444號判決處有期徒刑6 月確定，後經減刑為有期徒
    刑3 月確定（下稱編號2 之刑）；又因恐嚇取財罪經本院以
    92年度易字第890 號判決處有期徒刑10月確定，後經減刑為
    有期徒刑5 月確定（下稱編號3 之刑）。上開編號2 及編號
    3 之刑復經本院定應執行為有期徒刑7 月，並與編號1 之刑
    接續執行，而於97年2 月4 日縮短刑期執畢出監。詎仍不知
    悔改，分別基於意圖為自己不法所有之犯意，先後為下列竊
    盜犯行：
  (一)於99年3 月17日中午某時許，在高雄縣鳳山市○○路○ 段15
    0 巷內之機車停車格，見丙○○所使用（登記車主張政昱）
    之車牌號碼YMM-120 號重型機車1 輛停放於該處，即以其所
    有之2 支短柄鑰匙輪流插入機車電門發動引擎之方式，徒手
    竊取該機車，得手後以為代步之用，嗣於同日下午4 時許，
    乙○○騎乘前開竊得之機車經過上址為丙○○察覺，遂將機
    車棄置而乘隙逃逸。
  (二)於99年3 月30日下午5 時許，在高雄縣鳳山市○○路○ 段之
    高雄縣政府左側人行道上，見甲○○所使用（登記車主許勝
    忠）之車牌號碼889-EBB 號重型機車1 輛停放於該處，即以
    其所有之2 支短柄鑰匙輪流插入機車電門發動引擎之方式，
    徒手竊取該機車，得手後以為代步之用。嗣於同日晚間8 時
    許，乙○○將前開竊得之機車棄置在高雄縣鳳山市○○路高
    雄縣政府旁人行道上，至翌日晚間10時許為警尋獲。
  (三)於99年4 月6 日晚間7 時40分前之某時許，在高雄縣鳳山市
    ○○路○ 段273 號附近，見戊○○所有之車牌號碼ZYA-189
    號輕型機車1 輛停放於該處，乃以其所有之2 支短柄鑰匙輪
    流插入電門發動引擎之方式，徒手竊取該機車，得手後以為
    代步之用。嗣於99年4 月7 日凌晨1 時10分許，乙○○騎乘
    上開竊得之車牌號碼ZYA-189 號輕型機車，行經高雄縣鳳山
    市○○路○ 段150 巷內，為警當場逮捕，並扣得其所有之短
    柄鑰匙2 支，始悉上情。
二、案經高雄縣政府警察局鳳山分局報請臺灣高雄地方法院檢察
    署檢察官偵查起訴。
    理  由
一、本案被告乙○○所犯係死刑、無期徒刑、最輕本刑為3 年以
    上有期徒刑以外之罪，其於準備程序就前揭被訴事實為有罪
    之陳述，經告知簡式審判程序之旨，並聽取其與公訴人之意
    見後，本院認無不得或不宜改依簡式審判程序進行之處，爰
    依刑事訴訟法第273 條之1 第1 項、第284 條之1 規定，裁
    定進行簡式審判程序，合先敘明。
二、前揭犯罪事實，業據被告於本院審理時坦承不諱，核與證人
    即被害人丙○○、甲○○、戊○○於警詢中證述相符，並有
    扣押物品目錄表、現場照片2 張、贓物認領保管單3 紙、高
    雄縣政府警察局車輛協尋單2 紙、尋獲電腦輸入單3 紙在卷
    可考（見高雄縣政府警察局鳳山分局刑案偵查卷宗) 。足認
    被告前開自白核與事實相符，本件事證明確，其犯行堪予認
    定，應依法論科。
三、核被告就犯罪事實欄一、(一)、(二)、(三)部分所為，均係犯刑法
    第320 條第1 項之普通竊盜罪。被告所犯上開三罪，犯意個
    別，行為互殊，應予分論併罰。又被告有如犯罪事實欄中所
    載之前科紀錄，有臺灣高等法院被告前案紀錄表可佐，其受
    有期徒刑之執行完畢後，5 年內故意再犯本件有期徒刑以上
    之3 罪，均為累犯，均應依刑法第47條第1 項規定，加重其
    刑。本院審酌被告前曾因妨害風化、竊盜、恐嚇取財案件，
    經法院先後為科刑判決確定，素行非佳，有卷附臺灣高等法
    院被告前案紀錄表可參，仍不知記取教訓，再次隨意竊取他
    人物品，實屬不該，惟念其犯後坦承犯行，態度尚佳，另被
    告供稱偷竊機車僅是為找工作而代步之用，此從被告偷竊機
    車後並非用以變價求現，而係使用後予以棄置乙情，堪信其
    所述為真，本院斟酌更生人再行謀職及重返社會，確實窒礙
    多阻，期間復需考驗更生人的決心及毅力，本案被告雖於前
    有竊盜前科，然於97年2 月4 日出監後，歷經2 年餘始再犯
    竊盜案件，足見其非毫無反省自制之心，及贓物均業經被害
    人領回，損害已獲彌補等一切情狀，分別量處如主文所示之
    刑，並審酌被告學歷為高職肄業、家境勉持、現無工作等情
    （參見調查筆錄受詢問人欄之記載），諭知易科罰金之折算
    標準及定其應執行之刑與易科罰金之折算標準，以資懲儆。
    扣案短柄鑰匙2 支，係被告所有且用供犯本件犯罪事實欄一
    、(一)、(二)、(三)所示竊盜犯行所用之物，業據被告於本院審理
    時陳述明確（參本院卷第36頁），爰依刑法第38條第1 項第
    2 款規定，宣告沒收之。至其餘扣案鑰匙3 支及手套1 只，
    並無證據證明與被告本件犯行有何關連，自無從為沒收之諭
    知，附此敘明。
據上論斷，應依刑事訴訟法第273 條之1 第1 項、第299 條第1
項前段，刑法第320 條第1 項、第47條第1 項、第41條第1 項前
段、第38條第1 項第2 款、第51條第5 款、第9 款，刑法施行法
第1 條之1 ，判決如主文。
本案經檢察官丁○○到庭執行職務。
中    華    民    國    99    年    6     月    15    日
                  刑事第十四庭  法  官   林揚奇
以上正本證明與原本無異。
如不服本判決應於收受本判決後10日內向本院提出上訴書狀，並
應敘述具體理由，如未敘述上訴理由者，應於上訴期間屆滿後20
日內補提理由書狀於本院（均須按他造當事人之人數附繕本）「
切勿逕送上級法院」。
中    華    民    國    99    年    6     月    15    日
                                書記官   何明昌
附錄本案論罪科刑法條全文：
中華民國刑法第320條：
意圖為自己或第三人不法之所有，而竊取他人之動產者，為竊盜
罪，處5 年以下有期徒刑、拘役或5 百元以下罰金。
意圖為自己或第三人不法之利益，而竊佔他人之不動產者，依前
項之規定處斷。
前二項之未遂犯罰之。

司法院資訊處製作；財團法人民間司法改革基金會備份。
